臺灣高等法院臺中分院刑事判決
111年度上訴字第345號
上  訴  人  臺灣臺中地方檢察署檢察官
被      告  楊政鴻
上列上訴人因被告偽造文書案件，不服臺灣臺中地方法院110年
度訴字第282號中華民國110年11月17日第一審判決（起訴案號：
臺灣臺中地方檢察署109年度偵字第18429號），提起上訴，本院
判決如下：
    主  文
上訴駁回。
    犯罪事實
本件犯罪事實與原判決書犯罪事實欄（如附件）之記載相同，茲
引用之。
    理  由
壹、審理範圍
    按刑事訴訟法第348條於民國110年6月16日修正，同年月18
    日施行，修正施行前該條規定「上訴得對於判決之一部為之
    （第1項）；未聲明為一部者，視為全部上訴。對於判決之
    一部上訴者，其有關係之部分，視為亦已上訴（第2項）」
    ，修正施行後規定「上訴得對於判決之一部為之（第1項）
    。對於判決之一部上訴者，其有關係之部分，視為亦已上訴
    。但有關係之部分為無罪、免訴或不受理者，不在此限（第
    2項）。上訴得明示僅就判決之刑、沒收或保安處分一部為
    之（第3項）」，同日修正施行之刑事訴訟法施行法第7條之
    13則規定「中華民國110年5月31日修正通過之刑事訴訟法施
    行前，已繫屬於各級法院之案件，於施行後仍適用修正前刑
    事訴訟法第348條規定；已終結或已繫屬於各級法院而未終
    結之案件，於施行後提起再審或非常上訴者，亦同」。本件
    被告楊政鴻（下稱被告）經原審判決後，檢察官於110年12
    月6日提起上訴，而於111年2月10日繫屬本院，有臺灣臺中
    地方檢察署110年12月6日中檢謀寬110請上527字第11091222
    76號函及臺灣臺中地方法院111年2月9日中院平刑國110訴28
    2字第1110009460號函在卷可參（見本院卷第3頁、第11頁）
    ，自應適用修正後之刑事訴訟法第348條。原審判處被告犯
    行使偽造私文書罪，檢察官於上訴書中表示原判決量刑有違
    背罪刑相當原則等語（見本院卷第13至14頁；詳下述貳、二
    之上訴意旨所載），顯係僅就量刑部分上訴，故本院以原審
    認定之犯罪事實及論罪為基礎，僅就原審判決量刑部分審理
    ，先予敘明。
貳、上訴駁回理由
一、原審就被告量刑部分審酌：被告未經告訴人陳青瑜（下稱告
    訴人）同意，偽造印章、遺失切結書、轉讓契約書，並持以
    行使辦理佳欣企業社負責人之變更登記，足以生損害於告訴
    人以及主管機關商業登記管理之正確性及公信力，且迄今尚
    未與告訴人達成和解，事後飾詞否認之態度，暨考量被告於
    本院審理時自述高職畢業，入監前從事豬肉販賣，未婚，家
    中經濟狀況普通之生活狀況等一切情狀，量處有期徒刑3月
    ，並諭知易科罰金之折算標準以新臺幣（下同）1千元折算1
    日。
二、檢察官上訴意旨以：被告對告訴人另有家暴及傷害等犯行，
    更在其他民刑事案件審理時，公然於法庭恐嚇告訴人，本案
    且始終否認犯行，毫無悔意，分文未賠，又被告所犯偽造私
    文書部分，法定刑為5年以下有期徒刑之罪，按之刑法第33
    條第3款規定及有期徒刑以月計之量刑實務，原審僅量處有
    期徒刑3月，顯係量處本罪第二輕之刑度，揆之首揭規定與
    說明，兼之上開被告犯後之惡劣態度，即不無法定裁量權之
    行使違背罪刑相當原則之可議，請將原判決撤銷，更為適當
    合法之判決等語。
三、按刑之量定，為求個案裁判之妥當性，法律賦予法院裁量之
    權，量刑輕重，屬為裁判之事實審法院得依職權自由裁量之
    事項，苟其量刑已以行為人之責任為基礎，並斟酌刑法第57
    條各款所列情狀，在法定刑度內，酌量科刑，如無偏執一端
    ，致明顯失出失入情形，上級審法院即不得單就量刑部分遽
    指為不當或違法。又量刑之輕重，係屬事實審法院得依職權
    自由裁量之事項，苟於量刑時，已依行為人之責任為基礎，
    並斟酌刑法第57條各款所列情狀，而未逾越法定範圍，又未
    濫用其職權，即不得遽指為違法（最高法院72年度台上字第
    6696號判決要旨參照）。查本件原審就被告量刑之責任基礎
    ，已於原判決理由中詳為說明，並審酌本件犯罪之情節、未
    與告訴人達成和解、否認犯罪之態度、被告學歷、家庭經濟
    狀況等一切情狀而為量刑，依整體觀察，本院認原審量刑尚
    屬妥適，況被告於本院準備程序及審理時均已為認罪之陳述
    （見本院卷第65頁、第100至101頁），顯有所悔悟，犯後態
    度難謂惡劣。而告訴人就本件偽造文書案件，並未具體要求
    被告賠償多少金額（見本院卷第65頁），且倘告訴人確因本
    案而受有若干之損害，實可向被告另行提出民事訴訟請求賠
    償而由民事法院酌定之，自難認被告分文未賠即為犯後態度
    不良。至被告對告訴人是否另有家暴及傷害等犯行，暨其在
    他案民刑事案件審理時有無公然於法庭恐嚇告訴人等情，因
    與本案之犯罪情節無涉，自不應列為本案之量刑因子而予考
    量；是檢察官指摘原判決量刑過輕，請求撤銷原判，並無理
    由，應予駁回。
據上論斷，應依刑事訴訟法第368條，判決如主文。
本案經檢察官林思蘋提起公訴，檢察官羅秀蓮提起上訴，檢察官
施清火到庭執行職務。
中　　華　　民　　國　　111 　年　　4 　　月　　14　　日
            刑事第二庭   審判長法　官　何  志  通
                               法　官  石  馨  文
                               法　官  許  月  馨 
以上正本證明與原本無異。
如不服本判決應於收受送達後20日內向本院提出上訴書狀，其未
敘述上訴理由者，並得於提起上訴後20日內向本院補提理由書狀
（均須按他造當事人之人數附繕本）「切勿逕送上級法院」。因
疫情而遲誤不變期間，得向法院聲請回復原狀。 
                               書記官  李  妍  嬅 

中　　華　　民　　國　　111 　年　　4 　　月　　14　　日